臺灣桃園地方法院刑事判決　　　　　　　　　　　　九十三年度易字第一一七號
　　公　訴　人　臺灣桃園地方法院檢察署檢察官
　　被　　　告　己○○
右列被告因竊盜案件，經檢察官提起公訴（九十二年度偵字第一八七一二號及九十三
年度偵字第二六一七、四九Ｏ八、一六九七、五七二一號併辦），被告為有罪之陳述
，經本院裁定由受命法官獨任進行簡式審判程序，茲判決如左︰
    主  文
己○○連續攜帶兇器竊盜，累犯，處有期徒刑壹年參月，扣案之鑰匙肆支、六角扳手
壹支，均沒收。
    事  實
一、己○○曾於八十六年間因竊盜案件，經台灣板橋地方法院於八十七年五月二十七
    日，以八十七年易字第四九三號判處有期徒刑八月，上訴台灣高等法院，經該院
    於八十七年十一月十一日，以八十七年上易字第五六八Ｏ號駁回上訴確定；又於
    八十七年間因恐嚇、毀損案件，經台灣板橋地方法院於九十年十二月二十八日，
    以九十年易緝字第二四四號判處有期徒刑五月、五月，應執行有期徒刑七月，經
    台灣高等法院於九十一年四月二十六日，以九十一年抗字第二二二號裁定，與前
    揭竊盜案件合併定應執行之刑為有期徒刑一年二月，於九十一年十一月三十日縮
    短刑期執行完畢。詎猶不知悔改，竟基於意圖為自己不法所有之竊盜概括犯意，
    先後於下列時、地為竊盜行為：
  (1)於九十二年十一月二日二十一時三十分許前之同日某時，在桃園縣中壢市○○路
    九三四號前，見墘隆企業社即丙○所有車牌號碼：ＭＩ─四七九三號之自小客車
    車門未鎖，遂先徒手打開車門進入車內，再以其所有之鑰匙一支為工具，啟動該
    車，竊取該車得手後供己代步之用，嗣於同年月八日十八時許，己○○駕駛上開
    竊得之自小客車，載同不知情之許國洋，行經桃園縣觀音鄉○○路○段五一Ｏ號
    前為警查獲，並當場扣得鑰匙一支。。
  (2)於九十三年一月十三日零時許，在桃園縣中壢市○○街十四號前，見存堡有限公
    司（下稱：存堡公司）所有車牌號碼：一三一五─ＦＲ號之自小貨車車門未鎖，
    遂先徒手打開車門進入車內，再以其所有之鑰匙一支為工具，啟動該車，竊取該
    車得手後供己代步之用，嗣於同年月二十日十一時四十分許，己○○駕駛上開竊
    得之自小客車，行經桃園縣觀音鄉○○路與環中路口時，為存堡公司員工姜義芳
    發現該車，隨即通知該公司負責人戊○○報警後，為警於同日十二時三十分許，
    在桃園縣觀音鄉塔腳村一ＯＯ之三號前查獲，並當場扣得扳手、鑰匙各一支。
  (3)於九十三年二月二十二日十五時許前之同日某時，在桃園縣龍潭鄉○○路四七Ｏ
    號前，見丁○○所有車牌號碼：ＫＳ─二Ｏ八一號之自小貨車車門未鎖，遂先徒
    手打開車門進入車內，以其所有鑰匙一支為工具，啟動該車，竊取該車得手後供
    己代步之用，嗣於同年月二十九日，己○○駕駛上開竊得之自小貨車，載同友人
    周文鎮共同載運廢鐵後，將該車停放於台北縣三峽鎮○道里○道四九號前，為警
    尋獲，嗣周文鎮另因毒品危害防制條例案件遭通緝到案，經周文鎮供述上情，己
    ○○經警通知後，於同年三月二日十一時四十分許，自行到案查獲。
  (4)於九十三年三月一日二十時許，在新竹縣關西鎮○○街二十號前，見乙○○所有
    車牌號碼：ＪＵ─二四一Ｏ號之自小貨車，車門未鎖，遂先徒手打開車門進入車
    內，以其所有鑰匙一支為工具，啟動該車，竊取該車得手後供己代步之用，嗣於
    同年月七日十八時四十分許，己○○駕駛上開竊得之自小貨車，行經桃園縣大溪
    鎮○居街三巷巷口時，為警查獲，並當場扣得上開鑰匙一支。
  (5)於九十三年三月十八日三時許，在桃園縣桃園市○○街二Ｏ九號前，持其所有客
    觀上足以傷害人體，可作為兇器使用之六角扳手一支作為工具，先以該扳手打開
    甲○○所有車牌號碼：ＳＤ─五二六一號之自小貨車車門進入車內，再以其所有
    之鑰匙一支為工具，啟動該車，竊取該車得手後供己代步之用，嗣於同日十五時
    許，己○○駕駛上開竊得之自小貨車，行經桃園縣觀音鄉○○村○鄰○○○道路
    時，為警查獲，並當場扣得六角扳手、鑰匙各一支。
二、案經桃園縣警察局中壢分局報由臺灣桃園地方法院檢察署檢察官偵查起訴，及桃
    園縣警察局大園分局、台北縣警察局三峽分局先後報由同署檢察官移送併案審理
    。
    理  由
一、右揭犯罪事實業據被告己○○於警詢、偵查及本院審理中坦承不諱，事實欄一(1)
    部分，核與被害人丙○於警詢、偵查中指訴、證人即曾搭乘該車之許國洋於警詢
    證述之情節相符，並有贓物領據、車籍資料各一份附卷，作案工具鑰匙一支扣案
    可稽；事實欄一(2)部分，核與被害人戊○○警詢指訴及證人即發現該車之存堡公
    司員工姜義芳警詢證述之情節相符，並有贓物領據、車籍資料各一份附卷，作案
    工具鑰匙一支扣案可稽；事實欄一(3)部分，核與被害人丁○○於警詢指訴、證人
    即曾搭乘該車之周文鎮於警詢證述之情節相符，並有贓物領據、車籍資料、失竊
    車輛尋獲電腦輸入單、自小貨車行照各一份在卷足憑；事實欄一(4)部分，核與被
    害人乙○○於警詢指訴之情節相符，並有贓物領據一張在卷，作案工具鑰匙一支
    扣案可稽；事實欄一(5)部分，核與被害人甲○○於警詢指訴之情節相符，並有贓
    物領據、車籍資料各一份附卷，作案工具六角扳手、鑰匙各一支扣案可稽；綜上
    論述，本件事證已臻明確，被告先、後五次竊行，均洵堪認定。
二、查如事實欄一(5)部分扣案之六角扳手一支，主要部分係以質地堅硬之鐵質材料所
    製成，有相當之長度，可用以擊、刺、毆打人之身體，足以對人之身體、生命、
    安全構成威脅，客觀上具有危險性，應屬兇器。核被告所為事實欄一(1)、(2)、(3)
    、(4)所示之竊行，均係犯刑法第三百二十條第一項竊盜罪。所為事實欄一(5)所示
    之竊行，係犯刑法第三百二十一條第一項第三款之攜帶兇器竊盜罪。被告先、後
    五次竊盜犯行，時間緊接，手法雷同，觸犯犯罪構成要件相同之罪名，顯係基於
    概括犯意反覆實施，為連續犯，應依刑法第五十六條連續犯之規定，論以攜帶兇
    器竊盜一罪，並加重其刑。查被告曾於八十六年間因竊盜案件，經台灣板橋地方
    法院於八十七年五月二十七日，以八十七年易字第四九三號判處有期徒刑八月，
    上訴台灣高等法院，經該院於八十七年十一月十一日，以八十七年上易字第五六
    八Ｏ號駁回上訴確定；又於八十七年間因恐嚇、毀損案件，經台灣板橋地方法院
    於九十年十二月二十八日，以九十年易緝字第二四四號判處有期徒刑五月、五月
    ，應執行有期徒刑七月，嗣經台灣高等法院於九十一年四月二十六日，以九十一
    年抗字第二二二號裁定，與前揭竊盜案件合併定應執行之刑為有期徒刑一年二月
    ，於九十一年十一月三十日縮短刑期執行完畢，有臺灣高等法院被告全國前案紀
    錄表、臺灣桃園地方法院檢察署全國刑案資料查註表各一份在卷可考，被告於五
    年以內再犯有期徒刑以上之本罪，為累犯，依刑法累犯之規定，加重其刑。被告
    所為上開犯行，有二以上加重事由，應遞加重之。爰審酌被告本案竊行有五次，
    其中第五次係攜帶凶器為之，所竊財物均係自小客車或自小貨車，價值非低，均
    已由被害人領回，及被告坦承犯行，犯後態度尚佳，及其他等一切情狀，量處如
    主文所示之刑。事實欄一(1)、(2)、(4)、(5)分別扣案之鎖匙各一支，計四支；事實
    欄一(5)扣案之六角扳手一支，屬被告所有，且為其先後四次竊行所攜帶、使用之
    工具，業據被告於本院審理中供述在卷，爰依刑法第三十八條第一項第二款規定
    ，宣告沒收。事實欄一(2)扣案之扳手一支，被告否認為其所有供犯罪所用，且無
    其他證據證明係被告所有，爰不宣告沒收。事實欄一(3)被告所有供犯罪所用之鑰
    匙一支，因未扣案，為免將來執行困難，亦不宣告沒收，一併敘明。
三、被告於準備程序中，就被訴事實為有罪之陳述，是本件合於刑事訴訟法第二百七
    十三條之一第一項之要件，經本院裁定由受命法官獨任進行簡式審判程序，併於
    敘明。
據上論斷，應依刑事訴訟法第二百七十三條之一第一項、第二百九十九條第一項前段
，刑法第五十六條、第三百二十一條第一項第三款、第四十七條，判決如主文。
本案經檢察官洪景明到庭執行職務。
中      華    民      國      九十三      年      五    月    二十六    日
                                        臺灣桃園地方法院刑事第三庭
                                                法  官  尹  良
右正本證明與原本無異。
如不服本判決，應於判決送達後十日內向本院提出上訴狀( 應附繕本 )，上訴於
臺灣高等法院。
                                                書記官  廖宜政
中      華    民      國      九十三      年      五    月    二十六    日
附論罪科刑法條：
刑法第三百二十一條第一項第三款
中華民國刑法第三百二十一條
犯竊盜罪而有左列情形之一者，處六月以上、五年以下有期徒刑：
一  於夜間侵入住宅或有人居住之建築物、船艦或隱匿其內而犯之者。
二  毀越門扇、牆垣或其他安全設備而犯之者。
三  攜帶兇器而犯之者。
四  結夥三人以上而犯之者。
五  乘火災、水災或其他災害之際而犯之者。
六  在車站或埠頭而犯之者。
前項之未遂犯罰之。
